臺灣板橋地方法院刑事判決　　　　　　　94年度易字第1208號
公　訴　人　臺灣板橋地方法院檢察署檢察官
被　　　告　甲○○
上列被告因違反毒品危害防制條例案件，經檢察官提起公訴（九
十四年度核退毒偵字第一六八三號），被告於準備程序中對被訴
之事實為有罪陳述，本院合議庭裁定由受命法官獨任行簡式審判
程序，並判決如下：
    主  文
甲○○連續施用第二級毒品，累犯，處有期徒刑陸月，如易科罰
金，以參佰元折算壹日。扣案第二級毒品甲基安非他命貳小包（
驗餘毛重零點玖捌壹公克）沒收銷燬、吸食器壹組沒收。
    事  實
一、甲○○前於民國八十七年間因施用毒品案件，經臺灣板橋地
    方法院檢察署檢察官聲請本院以八十七年度毒聲字第三七五
    號裁定送觀察、勒戒後，認無繼續施用毒品之傾向，於八十
    七年七月十八日執行完畢釋放，並經上開檢察署檢察官於八
    十七年七月十七日以八十七年度偵字第一二０六六號不起訴
    處分確定；又於同年間因施用毒品案件，經檢察官聲請本院
    於八十七年十月三十日以八十七年度毒聲字第二九二０號裁
    定送勒戒處所觀察、勒戒後，認有繼續施用毒品之傾向，復
    經檢察官聲請本院於八十七年十一月二十日以八十七年度毒
    聲字第三三三０號裁定令入戒治處所施以強制戒治一年，嗣
    戒治滿三個月，成效評定為合格，戒治所認無繼續戒治必要
    ，經檢察官聲請本院於八十八年三月十六日以八十八年度毒
    聲字第一七五五號裁定停止戒治，所餘戒期間付保護管束，
    並於八十八年四月二十三日釋放，惟其於保護管束期間違反
    保護管束應遵守事項情節重大，經本院於八十八年八月十七
    日以八十八年毒聲字第五０三一號裁定撤銷保護管束，令入
    戒治處所施以強制戒治，於八十九年十月六日強制戒治執行
    完畢。其間，又於八十八年間因違反藥事法案件，經本院於
    八十八年八月五日以八十八年訴字第二七號判處有期徒刑五
    月，嗣經最高法院於八十九年四月二十七日駁回上訴確定；
    復於八十九年間因違反毒品危害防制條例案件，經本院於八
    十九年五月三十日以八十九年度易字第一三六三號判處有期
    徒刑七月確定；上開二罪經本院於八十九年十月七日以八十
    九年度聲字第二四二七號裁定應執行有期徒刑十月，於九十
    年八月一日縮刑期滿執行完畢。
二、甲○○不思悔改，其明知安非他命係毒品危害防制條例所規
    定之第二級毒品，不得非法持有、施用，竟於上開強制戒治
    執行完畢釋放後五年內，基於施用第二級毒品安非他命之概
    括犯意，自九十四年四月底某日起至同年五月九日下午一時
    許止（起訴書就最後一次施用時間略載為九十四年五月十二
    日為警採尿時回溯九十六小時內某一時點），在臺北縣永和
    市○○路十七巷六弄三號一樓住處、臺北市○○路○段三七
    八巷八號一樓等處，以將毒品安非他命置於吸食器之玻璃球
    內，再點火加熱燒烤玻璃球產生白煙吸聞之方式，連續非法
    施用第二級毒品安非他命多次，平均約四日施用一次。嗣於
    九十四年五月十一日晚間七時許，甲○○在上開住處為警查
    獲，並扣得其所有供施用安非他命時所用之吸食器一組、供
    其施用之第二級毒品甲基安非他命二小包（扣案毛重０‧九
    八七公克，經取樣部分檢驗用罄，驗餘毛重０‧九八一公克
    ），再經警採集甲○○之尿液送驗，結果呈毒品安非他命類
    陽性反應，始悉上情。
三、案經臺北縣政府警察局樹林分局報請臺灣板橋地方法院檢察
    署檢察官偵查起訴。
    理  由
一、訊據被告甲○○對於上揭時地，施用第二級毒品安非他命之
    犯罪事實，於警詢、偵查及本院審理中均坦承不諱，並有供
    其施用之結晶體二小包、吸食器一組扣案可資佐證。另被告
    經警查獲所採集尿液經送鑑定，亦呈安非他命類陽性反應，
    有臺灣檢驗科技股份有限公司九十四年五月二十四日（檢體
    編號Ｈ00000000號）濫用藥物尿液檢驗報告、代碼
    對照表各一紙在卷可稽。又上述扣案之結晶體二小包，經送
    行政院衛生署管制藥品管理局鑑定，確實檢出有第二級毒品
    甲基安非他命成分（扣案毛重０‧九八七公克，經取樣部分
    檢驗用罄，驗餘毛重０‧九八一公克），有該局九十四年七
    月五日管檢字第０九四０００五八０二號檢驗成績書及該局
    函覆臺北縣政府警察局樹林分局之函文影本各一紙附卷可按
    。再被告前於八十七年間因施用毒品案件，經本院以八十七
    年度聲毒字第三七五號裁定送觀察、勒戒後，認無繼續施用
    毒品之傾向，於八十七年七月八日執行完畢釋放，並經上開
    檢察署檢察官以八十七年度偵字第一二０六六號不起訴處分
    確定；又於同年間因施用毒品案件，經本院於八十七年十月
    三十日以八十七年度毒聲字第二九二０號裁定送勒戒處所觀
    察、勒戒後，認有繼續施用毒品之傾向，復經本院於八十七
    年十一月二十日以八十七年度毒聲字第三三三０號裁定令入
    戒治處所施以強制戒治一年，嗣戒治滿三個月，經評定成效
    認無繼續戒治必要，經本院於八十八年三月十六日以八十八
    年度毒聲字第一七五五號裁定停止戒治，所餘戒期間付保護
    管束，並於八十八年四月二十三日釋放，惟其於保護管束期
    間違反保護管束應遵守事項情節重大，經本院於八十八年八
    月十七日以八十八年毒聲字第五０三一號裁定撤銷保護管束
    ，令入戒治處所施以強制戒治，於八十九年十月六日強制戒
    治執行完畢，此有臺灣高等法院被告前案紀錄表附卷可憑，
    足認被告係強制戒治執行完畢釋放後五年內再犯施用第二級
    毒品之罪，本案事證明確，被告犯行洵堪認定，應依法論科
    。
二、按安非他命係毒品危害防制條例第二條第二項第二款所明定
    之第二級毒品，不得非法持有、施用。核被告所為，係犯毒
    品危害防制條例第十條第二項之施用第二級毒品安非他命罪
    。其施用第二級毒品前後持有第二級毒品之低度行為，均應
    為施用第二級毒品之高度行為所吸收，不另論罪。又被告所
    為數施用安非他命之行為，時間緊接，犯罪構成要件相同，
    顯係出於概括之犯意為之，為連續犯，應依刑法第五十六條
    之規定以一罪論，並加重其刑。另被告有事實欄一所載之犯
    罪執行完畢紀錄（見前開臺灣高等法院被告前案紀錄表），
    其於刑之執行完畢後五年內，再犯本件有期徒刑以上之罪，
    為累犯，應依刑法第四十七條之規定加重其刑，並遞加重之
    。末查被告於警詢時雖供出其施用毒品之來源為王鳳翔（警
    詢筆錄誤植為王鳳祥），然警方分別於九十四年六月十四日
    下午四時許、同年六月十六日下午四時三十分許，前去王鳳
    翔位於臺北市○○路○段三七八巷八號之住處進行搜索時，
    發現該址並無人居住，而未查獲王鳳翔等情，有本院辦理刑
    事案件電話記錄查詢表及王鳳翔之臺灣高等法院被告前案紀
    錄表各一件在卷可稽，且觀之上開王鳳翔之前案紀錄表，亦
    無警方於九十四年六月十四、十六日間因毒品案件查獲王鳳
    翔及移送檢察署偵查之紀錄，是本件與毒品危害防制條例第
    十七條減輕其刑之規定尚有不合，併予敘明。爰審酌被告之
    素行，其犯罪之動機、目的、手段及施用毒品之次數，施用
    毒品戕害自己身心健康，惟未危害他人，及其犯後坦承犯行
    並於警詢時供承施用毒品之出處（不符合減輕其刑之要件）
    ，態度尚稱良好，現患有心臟疾病，有被告所提門診處方箋
    可稽，並有數位年幼子女須扶養（見卷附被告之全戶戶籍資
    料查詢結果）等一切情狀，從輕量處如主文所示之刑，併諭
    知如易科罰金之折算標準，以資儆懲。
三、扣案甲基安非他命二小包（驗餘毛重０‧九八一公克），係
    查獲之第二級毒品，已如前述，應依毒品危害防制條例第十
    八條第一項前段之規定，宣告沒收銷燬之；而上開毒品之外
    包裝袋，與毒品於物理外觀上已附合，如強予析離至完全無
    殘渣留存，將耗費相當之時間、人力與經費，於經濟上顯無
    實益，依社會一般通念，該包裝袋已與查獲毒品已結合成為
    一體而無從強加析離，是以扣案之甲基安非他命既屬違禁物
    ，則其外包裝袋亦應併予宣告沒收併銷燬之。另取樣之甲基
    安非他命部分，因檢驗用罄而滅失，爰不另為沒收銷燬之諭
    知。又扣案吸食器一組，係被告所有供施用毒品安非他命時
    所用之物，此據被告於審理中供明在卷，爰依刑法第三十八
    條第一項第二款之規定宣告沒收。
據上論斷，應依刑事訴訟法第二百七十三條之一第一項、第二百
九十九條第一項前段，毒品危害防制條例第十條第二項、第十八
條第一項前段，刑法第十一條前段、第五十六條、第四十七條、
第四十一條第一項前段，罰金罰鍰提高標準條例第二條，判決如
主文。
本案經檢察官黃怡華到庭執行職務。
中　　華　　民　　國　九十四　年　　十二　月　二十八　日
                  刑事第十九庭  法　官  楊志雄
以上正本證明與原本無異。
如不服本判決應於送達後十日內向本院提出上訴狀。
                                書記官  胡勤義
中　　華　　民　　國　九十四　年　　十二　月　二十八　日
附錄本案論罪科刑法條全文：
毒品危害防制條例第十條
施用第一級毒品者，處六月以上五年以下有期徒刑。
施用第二級毒品者，處三年以下有期徒刑。
